【裁判字號】    89,訴,279
【裁判日期】    890720
【裁判案由】    違反槍砲彈藥刀械管制條例等
【裁判全文】
臺灣士林地方法院刑事判決                          八十九年度訴字第二七九號
    公  訴  人  臺灣士林地方法院檢察署檢察官
    被      告  甲○○
右列被告因違反槍砲彈藥刀械管制條例案件，經檢察官提起公訴（八十九年度偵字第
一四四六號），本院判決如左：
    主  文
甲○○未經許可持有子彈，處有期徒刑參月，併科罰金新臺幣壹萬元，罰金如易服勞
役，以新臺幣玖佰元即銀元參佰元折算壹日；又以加害生命、身體、財產之事，恐嚇
他人致生危害於安全，處有期徒刑參月。應執行有期徒刑伍月，併科罰金新臺幣壹萬
元，罰金如易服勞役，以新臺幣玖佰元即銀元參佰元折算壹日，緩刑肆年。
    事  實
一、甲○○於民國八十八年十二月間某日，在臺北縣八里鄉海邊拾獲不詳人士所棄置
    ，具殺傷力之改造子彈一顆，竟將之攜回臺北縣八里鄉龍源村龍形七七巷二號五
  樓住處，放置於桌子抽屜內，未經許可而持有之。嗣於八十九年一月五日，甲○
    ○飲酒後（未達心神耗弱程度）打電話予前妻之兄丙○○，二人言語間發生口角
    ，甲○○竟仗酒使氣，於當晚八時四十五分許，起意攜前開改造子彈一顆，前往
    同村三十九之二號丙○○所經營「金龍餐廳」，向丙○○揚言：「明日起要將餐
    廳關門，否則要將房子燒掉」等語，並將前開改造子彈放入丙○○上衣口袋內，
    以此加害生命、身體、財產之事恐嚇丙○○，致丙○○心生畏懼，深恐甲○○所
    放置者係不詳爆裂物，立刻將子彈自口袋中取出丟棄地上。嗣甲○○離去後，丙
    ○○即與餐廳員工乙○○尋出丟棄地上之改造子彈一顆，旋持送派出所並報警處
    理（前揭改造子彈業經鑑驗機關試射後已不具殺傷力），經警於同年月二十一日
    晚上十時許，在臺北縣八里鄉龍源村龍形七七巷二號五樓將甲○○拘提到案。
二、案經被害人丙○○訴由臺北縣警察局蘆洲分局報請臺灣士林地方法院檢察署檢察
    官偵查起訴。
    理  由
一、訊據被告甲○○坦承右揭持有改造子彈，持子彈至丙○○所經營之「金龍餐廳」
    等情，惟另辯稱：當時喝了酒，電話中與丙○○有口角，帶子彈去丙○○處並無
    特別目的，也沒有說要放火燒房子云云。惟查：
  (一)右揭事實，迭據被害人丙○○於偵、審中指訴綦詳，且被告確有至「金龍餐廳」
    找告訴人丙○○，丙○○於被告離去後，隨即在地上找東西，並找到改造子彈一
    顆等情，亦據證人即「金龍餐廳」員工乙○○於警訊中證述在卷，足見丙○○確
    有遭恐嚇而情急丟棄子彈之情。參以本件告訴人丙○○於偵查中即具狀表明「撤
    回告訴」（惟本件被告所涉犯罪事實均非告訴乃論之罪），於本院審理時亦表明
    願原諒被告，然仍就前開事實為相同之供述，是其指訴實具相當之可信度。又被
    告與告訴人於電話中爭執後，隨即攜子彈至丙○○處，於警訊中亦供承是去「金
    龍餐廳」要嚇嚇丙○○，是在此情境下，被告所辯：帶子彈無特別目的，子彈放
    了就走云云，顯係避就之詞，無足採信，其有恐嚇故意及行為至堪認定。
  (二)又前開扣案之改造子彈一顆，經送鑑定結果，認係土造子彈，具直徑八‧九ｍｍ
    金屬彈頭，經實際試射可擊發，認具殺傷力，有內政部刑事警察局八十九年四月
    二十八日刑鑑字第五四○二一號鑑驗通知書在卷足憑。
  (三)至被告陳稱當時喝醉酒乙節，經查：被告經警於十餘日後拘提到案，尚能清楚追
    憶案發時情節，且於本院審理時亦供稱案發後步行二、三百公尺回家，足見當時
    被告雖有飲酒，惟仍清楚意識自己所作所為，自難認有何知覺理會及判斷能力顯
    然減退而達精神耗弱程度之情。
  (四)綜上，本件事證明確，被告犯行洵堪認定，應依法論科。
二、核被告所為，係犯槍砲彈藥刀械管制條例第十二條第四項之未經許可持有子彈罪
    ，及刑法第三百零五條之恐嚇罪。所犯前開二罪，犯意各別，行為互殊，應分論
    併罰。爰審酌被告因與告訴人口角而恐嚇之犯罪動機、目的，攜子彈前往恐嚇之
    犯罪手段，犯罪時所受之刺激及其品性、生活狀況，高工畢業之智識程度、犯罪
    所生之損害，及犯罪後態度等一切情狀，分別就其違反槍砲彈藥刀械管制條例、
    恐嚇罪行量處如主文所示之刑，並就違反槍砲彈藥刀械管制條例併科罰金部分諭
    知易服勞役之折算標準，及就有期徒刑部分定其執行刑。又被告於七十七年間雖
    曾受有期徒刑以上刑之執行完畢，惟五年以內未曾受有期徒刑以上刑之宣告，因
    一時失慮，致罹刑典，經此偵、審過程及刑之宣告後，應知警惕而無再犯之虞，
    另考量告訴人丙○○事後亦表明願原諒被告，不欲追究等各情，本院因認暫不執
    行其刑為當，予以宣告緩刑四年，用啟自新。
三、扣案改造子彈一顆，業經鑑驗試射而不具殺傷力，已非違禁物，自無併予宣告沒
    收之必要，附此敘明。
據上論斷，應依刑事訴訟法第二百九十九條第一項前段，槍砲彈藥刀械管制條例第十
二條第四項、刑法第十一條前段、第三百零五條、第五十一條第五款、第四十二條第
二項、第七十四條第二款，罰金罰鍰提高標準條例第一條前段、第二條判決如主文。
本案經檢察官王壬貴到庭執行職務。
中    華    民    國      八十九      年      七      月      二十    日
                                  臺灣士林地方法院刑事第三庭
                                      法  官
右正本證明與原本無異。
如不服本判決，應於判決送達後十日內，向本院提出上訴狀。
                                          書記官
中    華    民    國      八十        年              月              日
附錄本案論罪科刑法條全文：
槍砲彈藥刀械管制條例第十二條第四項
未經許可，持有、寄藏或意圖販賣而陳列子彈者，處五年以下有期徒刑，併科新台幣
三百萬元以下罰金。
刑法第三百零五條
以加害生命、身體、自由、名譽、財產之事，恐嚇他人致生危害於安全者，處二年以
下有期徒刑、拘役或三百元以下罰金。


司法院資訊處製作；財團法人民間司法改革基金會備份。
